【裁判字號】    98,審訴,594
【裁判日期】    980821
【裁判案由】    違反毒品危害防制條例
【裁判全文】
臺灣新竹地方法院宣示判決筆錄        98年度審訴字第594 號
公  訴  人  臺灣新竹地方法院檢察署檢察官
被      告  乙○○
指定辯護人  本院公設辯護人  甲○○
上列被告因違反毒品危害防制條例一案，經檢察官提起公訴（98
年度毒偵字第977 號）後，聲請本院改依協商程序而為判決，於
中華民國98年8 月21日下午4 時在本院刑事第十一法庭宣示判決
，出席職員如下：
法官起立朗讀判決主文、犯罪事實要旨、處罰條文，及告以上訴
限制、期間並提出上訴狀之法院，且諭知記載其內容：
一、主  文：
    乙○○施用第一級毒品，累犯，處有期徒刑柒月。又施用第
    二級毒品，累犯，處有期徒刑柒月。應執行有期徒刑壹年。
二、犯罪事實要旨：
（一）乙○○前曾於(1)民國89年7 月間，因竊盜案件，經本院於
      91年11月29日，以89年度易字第995 號判決，判處有期徒
      刑3 年6 月，並應於刑之執行前，令入勞動場所強制工作
      3 年，嗣於91年12月30日確定；(2)又於89年8 月間，因公
      共危險等案件，經本院於90年5 月31日，以89年度交訴字
      第121 號判決，分別判處有期徒刑7 月、1 年，並經定應
      執行刑為有期徒刑1 年6 月，嗣提起上訴，經臺灣高等法
      院於90年9 月28日，以90年度交上訴字第119 號判決駁回
      上訴，嗣於90年11月8 日確定；(3)又於90年2 月間，因違
      反毒品危害防制條例案件，經本院於90年7 月24日，以90
      年度竹北簡字第162 號判決，判處有期徒刑6 月，嗣於90
      年8 月13日確定。復因減刑條例實施，上開(2)(3)之罪分別
      減為有期徒刑3 月又15日、6 月、3 月，並與前開(1)不應
      減刑之案件，經定應執行刑為有期徒刑3 年9 月確定。於
      92年7 月24日入監先執行強制工作處分，復於95年6 月6
      日入監執行，於96年11月14日縮短刑期假釋出監，並於97
      年1 月30日保護管束期滿執行完畢。
（二）乙○○前於89年7 月間，因施用毒品案件，經本院於89年
      7 月3 日，以89年度毒聲字第1736號裁定送觀察、勒戒，
      並於89年7 月3 日入所執行觀察勒戒後，認無繼續施用毒
      品傾向，於89年7 月25日出所執行完畢，嗣經臺灣新竹地
      方法院檢察署檢察官（下稱檢察官）於89年7 月25日，以
      89年度毒偵字第1769號為不起訴處分確定。
（三）乙○○不知警惕，又於89年9 月間，因施用毒品案件，經
      本院於89年9 月7 日，以89年度毒聲字第2218號裁定送觀
      察、勒戒，並於89年10月11日入所執行觀察勒戒後，認無
      繼續施用毒品傾向，於89年11月2 日出所執行完畢，嗣經
      檢察官於89年11月3 日，以89年度毒偵字第2025號為不起
      訴處分確定。
（四）乙○○竟不知警惕，又於90年3 月間，因施用毒品案件，
      經本院於90年3 月21日，以90年度毒聲字第524 號裁定，
      令入戒治處所施以強制戒治1 年，於90年3 月21日入所，
      嗣其強制戒治執行滿3 月後，經戒治處所認無繼續戒治之
      必要，乃報由檢察官聲請本院於90年8 月20日，以90年度
      毒聲字第1321號裁定停止戒治，於90年10月19日因停止其
      處分之出監，所餘戒治期間付保護管束，旋其停止戒治所
      餘戒治期間於91年3 月20日屆滿，因期滿未經撤銷，視為
      強制戒治期滿執行完畢；同時其本次非法施用第二級毒品
      犯行，亦經本院於90年7 月24日，以90年度竹北簡字第16
      2 號判決，判處有期徒刑6 月，嗣於90年8 月13日確定。
      復因減刑條例實施，本案件經減刑為有期徒刑3 月確定，
      其執行情形詳如前述（一）部分。
（五）乙○○仍不知警惕，又於98年5 月間，因施用第二級毒品
      案件，經本院於98年6 月2 日，以98年度竹北簡字第257
      號判決，判處有期徒刑6 月。
（六）乙○○不知悔改於前開觀察勒戒處分執行完畢釋放後，「
      5 年內再犯」施用毒品案件，並經法院判處罪刑確定後，
      (1)復基於施用第一級毒品海洛因的犯罪意思，於98年5 月
      1 日晚上某時許，在新竹縣竹北市新社里14鄰新社21號之
      住處內，以將海洛因粉末摻入香煙內，再點火吸煙之方式
      ，施用第一級毒品海洛因1 次。(2)另基於施用第二級毒品
      甲基安非他命的犯罪意思，於上開時地，以將甲基安非他
      命粉末摻入香煙內，再點火吸煙之方式，施用第二級毒品
      甲基安非他命1 次。嗣於98年5 月2 日晚上9 時30分許，
      在新竹縣湖口鄉德盛村26鄰123 之30號，因另案通緝為警
      逮捕到案，經警得其同意採集其尿液送驗結果，呈安非他
      命、甲基安非他命、嗎啡、可待因陽性反應，始悉上情。
三、處罰條文：
      毒品危害防制條例第10條第1 項、第2 項，刑法第11條前
      段、第47條第1 項、第51條第5 款。
四、協商判決除有刑事訴訟法第455 條之4 第1 項第1 款於本訊
    問程序終結前，被告撤銷協商合意或檢察官撤回協商聲請者
    ；第2 款被告協商之意思非出於自由意志者；第4 款被告所
    犯之罪非第455 條之2 第1 項所定得以協商判決者；第6 款
    被告有其他較重之裁判上一罪之犯罪事實者；第7 款法院認
    應諭知免刑或免訴、不受理者情形之一，及違反同條第2 項
    「法院應於協商合意範圍內為判決；法院為協商判決所科之
    刑，以宣告緩刑或2 年以下有期徒刑、拘役或罰金為限」之
    規定者外，檢察官與被告均不得上訴。
五、如有前項得上訴之情形，得自收受宣示判決筆錄送達之日起
    10日內，向本院提出上訴書狀，上訴於第二審法院。
中    華    民    國    98    年    8     月    21    日
                  刑事第九庭書  記  官 蕭汝芳
                            審判長法官 馮俊郎
以上筆錄正本係照原本作成。
中    華    民    國    98    年    8     月    21    日
                            書  記  官 蕭汝芳
附錄本案處罰實體法條全文：
毒品危害防制條例第10條第1 項、第2 項：
施用第一級毒品者，處6 月以上5 年以下有期徒刑。
施用第二級毒品者，處3 年以下有期徒刑。


司法院資訊處製作；財團法人民間司法改革基金會備份。
